臺灣臺中地方法院刑事裁定　　　　　　100年度撤緩字第265號
聲　請　人　臺灣臺中地方法院檢察署檢察官
受　刑　人　高淵堂
上列聲請人因受刑人肇事逃逸等案件（本院99年度交訴字第136
號），因有得予撤銷緩刑宣告之原因，聲請撤銷緩刑之宣告（10
0 年度執聲字第3354號、100 年度執字第12167 號），本院裁定
如下：
    主    文
高淵堂之緩刑宣告撤銷。
    理    由
一、聲請意旨略以：受刑人高淵堂因肇事逃逸等案件，經本院於
    民國99年（聲請書誤載為100 年）6 月30日，以99年度交訴
    字第136 號判決（臺灣臺中地方法院檢察署檢察官起訴案號
    ：99年度偵字第8325號）判處不能安全駕駛動力交通工具而
    駕駛罪部分，罰金新臺幣（下同）6 萬元，駕駛動力交通工
    具肇事致人傷害逃逸罪部分，有期徒刑6 月，緩刑2 年，並
    於同年8 月2 日確定在案；惟受刑人於緩刑期內即100 年6
    月29日復故意犯不能安全駕駛動力交通工具罪，經本院於10
    0 年8 月31日，以100 年度中交簡字第1717號判決判處拘役
    55日，於同年10月3 日確定在案，經核受刑人所為已合於刑
    法第75條之1 第1 項第2 款所定得撤銷緩刑宣告之原因，爰
    依刑事訴訟法第476 條規定聲請撤銷其緩刑宣告等語。
二、按緩刑之宣告應撤銷者，由受刑人所在地或其最後住所地之
    地方法院檢察官聲請該法院裁定之，刑事訴訟法第476 條定
    有明文。又按刑法第75條之1 業於94年2 月2 日增訂公布，
    並自95年7 月1 日施行，增訂後之規定為：「受緩刑之宣告
    而有下列情形之一，足認原宣告之緩刑難收其預期效果，而
    有執行刑罰之必要者，得撤銷其宣告：一、緩刑前因故意犯
    他罪，而在緩刑期內受得易科罰金之有期徒刑、拘役或罰金
    之宣告確定者。二、緩刑期內因故意犯他罪，而在緩刑期內
    受得易科罰金之有期徒刑、拘役或罰金之宣告確定者。三、
    緩刑期內因過失更犯罪，而在緩刑期內受有期徒刑之宣告確
    定者。四、違反第七十四條第二項第一款至第八款所定負擔
    情節重大者。前條第二項之規定，於前項第一款至第三款情
    形亦適用之。」，上開修正後規定係採用裁量撤銷主義，賦
    予法院撤銷與否之權限，特於該條第1 項規定實質要件為「
    足認原宣告之緩刑難收其預期效果，而有執行刑罰之必要」
    ，供作審認之標準，亦即有此情形，法官應依職權本於合目
    的性之裁量，妥適審酌受刑人所犯前後數罪間，關於法益侵
    害之性質、再犯之原因、違反法規範之情節是否重大，暨受
    刑人主觀犯意所顯現之惡性以及其反社會性等情，審認前案
    原為促使惡性輕微之受刑人或偶發初犯改過自新而宣告之緩
    刑，是否已難收其預期之效果，而有撤銷緩刑執行刑罰之必
    要。
三、經查，本件受刑人高淵堂前因犯肇事逃逸等案件，經本院於
    99年6 月30日，以99年度交訴字第136 號判決判處不能安全
    駕駛動力交通工具而駕駛罪部分，罰金6 萬元，如易服勞役
    ，以1,000 元折算1 日，駕駛動力交通工具肇事致人傷害逃
    逸罪部分，有期徒刑6 月，如易科罰金，以1,000 元折算1
    日，緩刑2 年，並於99年8 月2 日確定在案（下稱前案）；
    惟受刑人於前案緩刑期內即100 年6 月29日復故意犯不能安
    全駕駛動力交通工具而駕駛罪，經本院於100 年8 月31日，
    以100 年度中交簡字第1717號判決判處拘役55日，如易科罰
    金，以1,000 元折算1 日，並於100 年10月3 日確定在案（
    下稱後案）等情，有前開判決、臺灣臺中地方法院檢察署全
    國刑案資料查註表及臺灣高等法院被告前案紀錄表附卷可稽
    。爰審酌受刑人於前案判決後（即99年6 月30日），復於1
    年內故意再犯後案（即100 年6 月29日），且前後2 案均係
    公共危險案件，犯罪事實均係因受刑人飲用酒類後，已達不
    能安全駕駛動力交通工具之程度，竟仍基於酒後不能安全駕
    駛動力交通工具而駕駛之犯意，駕車上路，因酒後控制力及
    注意力減弱，而與被害人所騎乘之機車發生碰撞，致被害人
    車倒地受傷後，即駕車逃逸（前案），或與被害人所駕駛之
    車輛發生碰撞，致被害人所駕駛之車輛失控後，再碰撞他被
    害人之車輛及住處門、窗（後案），顯見其不知尊重自己及
    他人行車安全，枉顧公眾交通秩序，法治觀念淡薄。又受刑
    人於前案緩刑期間，當循規蹈矩，遵守各種法令之規定，以
    求潔身自愛，始符合本院宣告緩刑之目的；然受刑人於前案
    受緩刑之宣告後，在緩刑期間內仍心存僥倖，再犯後案不能
    安全駕駛動力交通工具而駕駛罪，足認受刑人未存有守法遷
    善及悔改之決心，恣意侵害他人權益之反社會性依然存在，
    亦顯見前案給予受刑人緩刑之宣告，欲導正受刑人遵守法律
    規範，匡正社會公序良俗，並未達使其改過遷善之效。本院
    綜合考量前開各情，認受刑人未因緩刑之寬典而有所醒悟及
    警惕，足徵受刑人原宣告之緩刑已難收其預期之效果，為維
    持社會秩序並避免他人權利再受受刑人不法侵害，應認有對
    受刑人執行刑罰制裁以為教化之必要，自與刑法第75條之1
    第1 項第2 款之規定意旨相符，是聲請人所為上開聲請，洵
    屬有據，爰依前開規定，撤銷受刑人上開緩刑之宣告。
四、依刑事訴訟法第476條，裁定如主文。
中    華    民    國   100    年    11    月    30    日
                  刑事第五庭    法  官  張瑋珍
以上正本證明與原本無異。
如不服本裁定，應於裁定送達後5 日內，向本院提出抗告狀（須
附繕本），並敘明抗告之理由。
                                書記官  王嘉麒
中    華    民    國   100    年    11    月    30    日